臺灣高雄地方法院刑事判決　　　　　　　　　　　　　九十年度易字第三七五九號
　　公　訴　人　臺灣高雄地方法院檢察署檢察官
　　被　　　告　乙○○
　　被　　　告　丙○○
　　被　　　告　甲○○
右列被告因毀棄損壞等案件，經檢察官提起公訴（九十年度偵字第一二八七０號），
本院判決如左：
    主  文
乙○○共同以加害身體、財產之事，恐嚇他人，致生危害於安全，處有期徒刑貳月，
如易科罰金，以參佰元折算壹日。
甲○○共同以加害身體、財產之事，恐嚇他人，致生危害於安全，處有期徒刑貳月，
如易科罰金，以參佰元折算壹日；又共同損壞他人之店內招牌貳個、盆景、冰箱玻璃
、隔間安全玻璃、全身照鏡子、展示酒櫥玻璃、銅金錢蟾蜍、木雕財神爺、餐桌椅、
餐具收藏櫃、菸酒及話梅等物，足以生損害於他人，處有期徒刑肆月，如易科罰金，
以參佰元折算壹日。應執行有期徒刑伍月，如易科罰金，以參佰元折算壹日。
丙○○無罪。
    事  實
一、乙○○、甲○○與其他七、八名不詳姓名年籍之成年男子，於民國八十九年十二
    月一日二十三時許，共同在位於高雄縣大樹鄉○○村○○路七十二之三十七號，
    由戊○○○所開設之「漁郎活魚小城」店內飲酒，適戊○○○之子丁○○前往該
    處櫃臺拿取鑰匙，乙○○認丁○○態度不佳，與丁○○發生爭執，乙○○（此部
    分未據起訴，應由檢察官另行偵查起訴，詳後述）遂與甲○○及其他七、八名不
    詳姓名年籍之成年男子共同基於毀損之單一犯意聯絡，徒手損壞店內之招牌二個
    、盆景、冰箱玻璃、隔間安全玻璃、全身照鏡子、展示酒櫥玻璃、銅金錢蟾蜍、
    木雕財神爺、、餐桌椅、餐具收藏櫃、菸酒及話梅等物，足以生損害於戊○○○
    。嗣離去時，乙○○、甲○○復另共同基於恐嚇之犯意聯絡，向丁○○恫嚇稱：
    「店不要開了，否則要放火燒掉，見一次就打一次」等語，使丁○○心生畏懼，
致生危害於安全。
二、案經戊○○○、丁○○訴由高雄縣警察局仁武分局報請臺灣高雄地方法院檢察署
    檢察官偵查起訴。
    理  由
壹、有罪部分—即被告乙○○、甲○○部分：
  一、訊據被告乙○○、甲○○固不否認有砸毀戊○○○店裡之物品，惟均矢口否認
      有何恐嚇之犯行，被告乙○○辯稱：在拉扯中有砸毀他們店裡東西，但是毀損
      之東西沒有這麼多，伊沒有恐嚇丁○○云云；被告甲○○則辯稱：伊看見乙○○與人吵架，曾上前勸架，一時氣憤，曾用拳頭打破冰箱玻璃，伊在拉扯中有
      砸毀他們店裡東西，但是毀損之東西沒有這麼多，招牌很高，我們沒有辦法砸
      到，但未出言恐嚇云云。經查：被告二人右揭犯行，業據告訴人戊○○○及丁○○迭於警、偵訊及本院審理時指述綦詳，互核二人指述情詞大致相符，復有
      現場所拍攝之照片七張、遭損害物品明細表一紙在卷可憑，參之被告既已坦承
      當日有發生拉扯並損壞物品乙節，而被告等人係因喝醉酒而鬧事，且告訴人戊○○○所列出之物品明細表尚非浮誇等情，上開毀損、恐嚇之事實堪信為真實
      。被告空言辯稱：其未毀損那麼多東西及未恐嚇告訴人丁○○云云，惟未舉出
      任何證據或請本院調查任何對其有利之證據以將前開對其不利之積極證據推翻
      ，自難認為其辯解可採。本件被告乙○○、甲○○二人基於毀損、恐嚇之犯意
      聯絡而為行為分擔之事證明確，被告二人右揭犯行洵堪認定。
  二、核被告乙○○所為，係犯刑法第三百零五條恐嚇罪；另被告甲○○所為，係犯
      刑法第三百零五條恐嚇及第三百五十四條毀損等罪。被告乙○○與被告甲○○
      就其二人所犯上開恐嚇犯行，有犯意聯絡及行為分擔，為共同正犯。被告甲○○就毀損犯行，與乙○○、其餘不詳姓名者七、八人間（均未據告訴），有犯
      意聯絡及行為分擔，皆為共同正犯。另被告甲○○所犯上開二罪，犯意各別，
      行為互異，應分論併罰。又乙○○與甲○○及其他七、八個不詳姓名年籍之成
      年男子共同基於毀損之犯意聯絡，徒手損壞店內物品，足以生損害於戊○○○
      之事實，已如前述，且據告訴人戊○○○提出合法之告訴，惟乙○○毀損部分
      之事實檢察官並未提起公訴，且與其起訴之恐嚇犯行又屬分論併罰之數罪關係
      ，應非起訴效力所及，本院自不得就此部分加以審理，宜由檢察官另行偵查起
      訴，附此敘明。爰審酌被告乙○○與被告甲○○之犯罪手段、犯罪所生危險、
      犯罪對被害人戊○○○與丁○○所造成之傷害，迄未與被害人達成民事和解，
      賠償被害人損失及其犯後態度等一切情狀，分別量處如主文所示之刑，及定執
      行刑，併諭知易科罰金之折算標準（被告行為後刑法第四十一條雖有修正，然
      依臺灣高等法院九十年法律座談會結論意見，毋庸比較新舊法，逕依新修正之
      刑法第四十一條第一項諭知易科罰金之折算標準）。
貳、無罪部分—即被告丙○○部分：
  一、公訴意旨略以：被告丙○○與被告甲○○就本院前述對被告甲○○所論罪科刑
      之毀損罪部分有犯意之聯絡及行為之分擔等語，因認被告丙○○共同涉有刑法
      第三百五十四條之毀損罪嫌。
  二、按犯罪事實應依證據認定之，無證據不得推定其犯罪事實。又不能證明被告犯
      罪者，應諭知無罪之判決，刑事訴訟法第一百五十四條、第三百零一條第一項
      分別定有明文。又事實之認定，應憑證據，如未能發現相當證據，或證據不足
      以證明，自不能以推測或擬制之方法，為裁判基礎（最高法院四十年台上字第
      八六號判例參照）。而告訴人之告訴，係以使被告受刑事訴追為目的，是其陳
      述是否與事實相符，仍應調查其他證據以資審認（最高法院五十二年台上字第
      一三００號判例參照）。且認定犯罪事實所憑之證據，雖不以直接證據為限，
      間接證據亦包括在內，然而無論直接證據或間接證據，其為訴訟上之證明，須
      於通常一般之人均不致有所懷疑，而得確信其為真實之程度者，始得據為有罪
      之認定，倘其證明尚未達到此一程度，而有合理之懷疑存在而無從使事實審法
      院得有罪之確信時，即應由法院為諭知被告無罪之判決（最高法院七十六年台
      上字第四九八六號判例參照）。
  三、本件公訴人認被告丙○○涉有前開犯行，無非係以被告前開犯行已據告訴人戊○○○及丁○○指訴綦詳，復有現場照片七張為證為其主要論據。訊據被告丙○○固不否認於當日晚上有至戊○○○所開設之「漁郎活魚小城」，惟堅決否
      認有何毀損罪嫌，辯稱：當天是乙○○、甲○○他們打電話給伊，叫伊去載他
      們回來，到場時，事情已經發生，伊沒有參與等語。
  四、本院經查：告訴人戊○○○、丁○○二人迭於本院九十年十一月十六日調查、
      九十年十二月十四日調查時及九十一年一月十一日審理時供稱：砸店的有甲○○及乙○○二人，丙○○載他們二人離開，丙○○並沒有參與砸店（各該期日
  訊問、審判筆錄參照）等語，再參諸共同被告乙○○、甲○○於本院九十一年
      一月十一日審理時供述：至於丙○○並沒有參與此事，他是來開車帶我們走的
      等語。（當日審判筆錄參照），則綜合上開告訴人二人及共同被告二人之供述
      以觀，本件公訴人所起訴對告訴人之商店為毀損之行為人，應只有被告乙○○
      、甲○○，與其他不詳姓名者約七、八人，而與被告丙○○無涉，被告丙○○
      並無公訴人所起訴之上開犯行，可堪認定。
  五、綜上所述，公訴人認被告丙○○所涉之前開犯行，尚與卷存證據資料不符，此
      外復查無其他積極證據足資證明被告丙○○有何公訴人所起訴之前開犯行，既
      不能證明被告丙○○犯罪，核諸前揭說明，自應由本院為被告丙○○無罪之諭
      知。
據上論斷，應依刑事訴訟法第二百九十九條第一項前段、第三百零一條第一項，刑法
第二十八條、第三百零五條、第三百五十四條、第五十一條第五款，第四十一條第一
項前段，罰金罰鍰提高標準條例第一條前段、第二條，判決如主文。
本案經檢察官高大方到庭執行職務。
中    華    民    國    九十一    年      一      月      二十五      日
                                  臺灣高雄地方法院刑事第六庭
                                      審判長 法  官     趙家光
                                             法  官     周玉群
                                             法  官     邱泰錄
右正本證明與原本無異。
如不服本判決，應於判決送達後十日內，向本院提出上訴狀。
                                             書記官     林慧君
中    華    民    國      九十一      年    一     月      二十五      日
中華民國刑法第三百零五條
 (恐嚇危害安全罪)
以加害生命、身體、自由、名譽、財產之事，恐嚇他人致生危害於安全者
，處二年以下有期徒刑、拘役或三百元以下罰金。
中華民國刑法第三百五十四條
 (毀損器物罪)
毀棄、損壞前二條以外之他人之物或令致不堪用，足以生損害於公眾或他
人者，處二年以下有期徒刑、拘役或五百元以下罰金。
